# 请教陈版主关于资管产品合并范围问题

提问人：awakenstriving 时间：2014-12-16 21:16:38
陈老师，遇到了几个资产管理计划是否纳入合并范围案例： 案例 1 ： 2012 年 5 月，证券公司作为管理人设立资管计划A，A主要从事债券等固定收益类金融资产投资，管理人（即证券公司）按照合同约定的资产配置说明自主决策投资时点和品种。A成立时委托人数量为 195 。A合同约定管理人推广期内以自有资金参与，并且在推广期和存续期内不得退回。由于A存续期内委托人赎回份额大于购买份额， 2012 年、 2013 年管理人自有资金参与投资金额占期末A份额比例分别为12%和22%。管理人参与资金不为其他委托人投资提供本金担保，也不为其他委托人收益提供担保。管理人收取管理费和业绩报酬，管理费费率为1.2%，业绩报酬不固定，约定A年化收益率低于6%，管理人不收取业绩报酬；超过6%，管理人提取超过部份的20%。委托人于开放日（定期）可以退出。合同未约定委托人可以罢免管理人。
案例 2 ： 2012 年 7 月 25 日，证券公司作为管理人设立资管计划B，B主要从事股权、固定收益类金融资产投资，管理人（即证券公司）
按照合同约定的资产配置说明自主决策投资时点和品种。B成立时委托人数量为 152 。B合同约定管理人推广期内以自有资金参与，并且在推广期和存续期内不得退回。由于B存续期内委托人赎回份额大于购买份额， 2012 年、 2013 年管理人自有资金参与投资金额占期末B份额比例分别为5%和32%。同时B合同约定自B成立之日 3 年即 2015 年 7 月 25 日，如果B单位累计净值低于面值（即存在净亏损），则管理人以自有资金推广期认购的份额在集合计划运作满 3 年时的最终资产为限，对推广期认购且持续持有满 3 年的委托人份额的净亏损进行弥补。如果管理人参与本集合计划的自有资金弥补完而满足条件的份额的本金亏损仍未完全弥补，管理人不会再追加资金进行弥补。管理人收取管理费和业绩报酬，管理费费率为0.8%，业绩报酬不固定，约定B年化收益率低于7%，管理人不收取业绩报酬；超过7%，管理人提取超过部份的20%。委托人于开放日（定期）可以退出。合同未约定委托人可以罢免管理人。
案例 3 ： 2012 年 11 月，证券公司作为管理人设立资管计划C，C主要从事股权、固定收益类金融资产投资，管理人（即证券公司）按照合同约定的资产配置说明自主决策投资时点和品种。C成立时委托人数量为 78 。C合同约定管理人推广期内无自有资金参与。 2012年管理人子公司购买了C， 2012 年、 2013 年投资金额占期末C份额比例分别为20%和45%。管理人收取管理费和业绩报酬，管理费费率为0.8%，业绩报酬不固定，约定C年化收益率低于6%，管理人不收取业绩报酬；超过6%，管理人提取超过部份的20%。委托人于开放日（定期）可以退出。合同未约定委托人可以罢免管理人。
案例 4 ： 2012 年 12 月，证券公司作为管理人设立资管计划D，D主要从事股票质押式回购业务，管理人（即证券公司）按照合同约定自主决策投资时点和品种。D成立时委托人数量为 26 。D合同约定管理人推广期内无自有资金参与。管理人不收取，只收取业绩报酬，合同约定管理人定期公布业绩基准，实际收益率超过业绩基准部份全部归属于管理人。委托人于开放日（定期）可以退出。合同未约定委托人可以罢免管理人。
请问：案例1-3,2012年、 2013 年是否需要将相应的资产管理计划纳入合并范围？具体考虑依据？ 案例 4 ：是否需要将其纳入合并范围？与案例1-3考虑重点是否有所区别？ 谢谢！

回答人：chenyiwei
你说的这些案例，都不能得出是否合并的肯定结论，只能说根据你所提供的信息，相对可能性较大的结果是： 案例 1 ： 2012 、 2013年末均不合并； 案例 2 ： 2012 年末不合并， 2013 年末合并； 案例 3 ： 2012 年末不合并， 2013 年末合并； 案例 4 ：两年均不合并。 这些案例中的管理人业绩报酬条款都是类似的，也基本代表了资产管理行业管理人报酬的市场行情；其他方也都没有实质性的罢免权。
在此情况下，管理人及其关联方所持权益份额的大小（决策者因持有被投资方中的其他权益所承担可变回报的风险）就成为重要的考虑因素。一般情况下，有个约定俗成的比例，即如果管理人在某个基金（或资管计划）的净收益中，通过管理费、业绩分成、持有权益份额对应的收益等合计享有份额超出 30 ％时，通常理解需要并表的可能性就比较大。建议测算一下具体的比例。 案例 4 中，管理人自身不持有权益份额，其收益均来源于所提供的管理服务，可以认为属于提供专业服务的对价（决策者的薪酬水平接近于市场薪酬水平），所以一般理解案例 4 中管理人不能合并该资管计划。

提问人：awakenstriving 时间：2014-12-19 21:45:59
陈老师，您说提及的30%比例是指累计收益还是指当期收益？即计算公式是否为：管理人报酬（管理费+业绩提成+当期收益中管理人应享有资管产品剩余收益份额）/（本期资产管理计划净收益+管理费+业绩报酬）

回答人：chenyiwei
预计的累计总收益中管理人占比。

提问人：awakenstriving 时间：2014-12-19 23:17:56
陈老师，如果管理人购买了资管产品次级份额，该如何判断比例呢？

回答人：chenyiwei
可能需要在若干种假设情况下分别计算管理人收益占总额的比例，考虑该比例的绝对数大小和可变性两个因素的共同影响，综合分析判断。

提问人：awakenstriving 时间：2014-12-19 23:31:55
陈老师，由于有些资管产品是不断的申购与赎回，因此总收益和管理人收益总额很难估计，是否可以以实际总收益和管理人收益为基础进行判断？

回答人：chenyiwei
我理解在如你所述的情况下，也可以基于截至目前的实际数字为基础判断。

提问人：awakenstriving 时间：2014-12-20 16:39:19
陈老师，还有个问题请教您： 2012 年成立的资管产品并以自有资金参与，我在判断 2013 年 12 月 31 日是否存在控制权时，是以 2012年和 2013 年管理人报酬占产品总收益比例进行判断，还是以 2014 年实际管理人报酬为基础进行判断？

回答人：chenyiwei
通常应以存续期内报酬总额作为比较的基础。在无法合理确定报酬总额的情况下也可以截至目前的累计报酬总额作为比较基础。

提问人：呼叫帮助 时间：2018-07-09 20:14:26
一投资公司主营业务为以劣后级资金参与定向增发资产管理计划，该计划锁定期为12-18个月，即在 12 个月后至 18 个月前寻适合的股价抛售，所得收入需按以下顺序分配： 1 、支付给资产管理公司的托管费，管理费等； 2 、支付给优先级别的本金及固定收益；之后剩余的利润（或超额利润（当股价高时），或超额亏损（当股价低时））在各劣后级资金之间按出资比例分成。在持有时间，以月末收盘价确认公允价值变动损益或是以资产管理公司出具的劣后级《净值报告》确认。
我们项目经理分析如下： 1 、持有期限超过一年，（持有期内不能退出，无法交易），但一定且必须在 18 个月前退出计划；适用”非流动资产“ 2、持有目的明确，即在二级市场赚取超额利润，承担高风险，享受高收益；适用”交易性金融资产“或”以公允价值计量且其变动计入当期损益的金融资产“ 3、公允价值确认依据来源明确，或股市收盘价，或净值报告；适用”交易性金融资产“或”以公允价值计量且其变动计入当期损益的金融资产“
请教陈版，项目项目经理的理解正确吗？ 该项资管计划的份额，是计入”以公允价值计量且其变动计入当期损益的金融资产“或是”可供出售金融资产“？

回答人：chenyiwei
确认和计量原则按 2 、 3 ；列报原则按 1 。